臺灣高雄地方法院刑事判決　　　　　　　94年度易字第1555號
公　訴　人　臺灣高雄地方法院檢察署檢察官
被　　　告　丙○○
上列被告因竊盜案件，經檢察官提起公訴（94年度撤緩偵字第12
5 號），被告於本院準備程序進行中，就被訴事實為有罪之陳述
，經本院告知簡式審判程序意旨，並聽取公訴人及被告之意見後
，本院合議庭裁定由受命法官獨任依簡式審判程序審理，判決如
下：
    主  文
丙○○連續攜帶兇器竊盜，處有期徒刑捌月。
扣案之油壓剪壹支沒收。
    事  實
一、丙○○意圖為自己不法所有，基於竊盜之概括犯意，持其所
    有客觀上具危險性足以傷害人身體之油壓剪1 支，以該油壓
    剪1 支，連續於下開時、地竊取戊○○等人所有之樓梯板等
    物，得手後，復持以變賣花用，其竊取之時間、地點、被害
    人及所得財物等，詳如下述：(一)於民國93年1 月間某日及(二)
    同年2 月14日下午6 時許，分別在高雄市○○區○○路54巷
    42 號 前，竊取戊○○所有之不繡鋼樓梯板各1 塊，得手後
    分別以新台幣（下同）250 元出售予高雄市○○○路227 之
    1 號旁不詳之資源回收站（下稱上開不詳資源回收站），及
    經營位於高雄縣鳥松鄉○○街131 之1 號資源回收站並知情
    之陳林玉盞（另經檢察官以緩起訴處分確定）；(三)同年1 月
    29 日 晚上8 時許，在高雄市○○區○○路243 號前，竊取
    甲○○所有之不鏽鋼污水蓋板1 塊，得手後以300 元變賣予
    上開不詳資源回收站；(四)同年1 月底某時，在高雄市○○區
    ○○街180 號前，竊取鍾和興所有之不鏽鋼水溝蓋1 塊，得
    手後，以200 元售予上開不詳資源回收站；(五)同年2 月13日
    凌晨4 時許，在高雄市左營區○○○路9 號「果貿市場」內
    ，竊取丁○○所有之不鏽鋼水溝蓋板3 塊，得手後，以550
    元之代價售予前述陳林玉盞所經營之資源回收站；(六)同年2
    月15 日 下午4 時許，騎乘車牌號碼ＯＮＦ─441 號機車，
    至高雄市○○區○○街33號，竊取林智頡所有之不銹鋼蓋板
    1 塊得手；復於(七)當日下午4 時50分許，騎乘前開機車至高
    雄市○○區○○路與太華路口，以油壓剪將乙○○所有之不
    銹鋼梯板之螺絲釘拆除，著手竊取水蓋板之際，為民眾發現
    報警，丙○○見狀即騎乘機車加速逃逸，始未得手。嗣於同
    日下午4 時55分許，在高雄市○○區○○街54巷口，為警查
    獲，並扣得其所有供竊盜用之油壓剪1 支。
二、案經高雄市政府警察局刑警大隊報請臺灣高雄地方法院檢察
    署檢察官偵查起訴。
    理  由
一、本件被告丙○○所犯為死刑、無期徒刑、最輕本刑為3 年以
    上有期徒刑以外之罪，其於準備程序進行中，就被訴事實為
    有罪之陳述，經告知簡式審判程序之旨，並聽取當事人之意
    見後，本院合議庭裁定由受命法官獨任進行簡式審判程序，
    合先敘明。
二、上開犯罪事實，業據被告丙○○於警詢、偵審中均坦承不諱
    ，核與被害人戊○○、甲○○、鍾和興、丁○○、林智頡、
    乙○○於警詢之證述及證人陳林玉盞證述情節相符，並有照
    片15張、贓物認領保管單2 紙在卷可稽，及油壓剪1 支扣案
    可資佐證，其竊盜犯行堪予認定。
三、按油壓剪在客觀上足對人之生命、身體、安全構成威脅，具
    有危險性，係屬兇器。被告於事實(一)至(六)所為，係犯刑法第
    321 條第1 項第3 款之攜帶兇器竊盜罪；而被告於著手為事
    實(七)竊取乙○○水蓋板之際，為民眾報警，被告見狀逃逸則
    未得手，故被告於事實(七)所為，係犯刑法第321 條第2 項、
    第1 項第3 款之攜帶兇器竊盜未遂罪，而公訴人就被告此部
    分犯行認被告屬既遂犯，尚有誤會，併此說明。被告所為7
    次竊盜行為，時間緊接，犯罪基本構成要件相同，顯係基於
    概括之犯意為之，為連續犯，應依刑法第56條之規定，以情
    節較重之攜帶兇器竊盜既遂罪論處，並加重其刑。至公訴人
    雖漏未起訴被告所犯事實(六)之犯行，惟此部分與前揭經起訴
    並由本院論罪科刑之事實(一)至(五)及事實(七)部分有連續犯之裁
    判上一罪關係，已如前述，此部分犯行即應為起訴效力所及
    ，本院自應併予審理，附此敘明。爰審酌被告正值青年，不
    思循正當途徑賺取財物，僅因貪圖小利，即持客觀上可供兇
    器使用之油壓剪竊取他人門前之樓梯板、水溝蓋等物，且於
    1 至2 月間連續為7 次竊盜犯行，顯有不該；另考量犯後坦
    承犯行，部分竊得之物返還予被害人丁○○、林智頡，有贓
    物認領保管單2 紙在卷可稽，又所竊取之物價值非鉅，及其
    犯罪手段平和等其他一切情狀，量處如主文所示之刑，以示
    懲儆。另扣案之油壓剪1 支，為被告所有供犯罪所用之物（
    見本院卷第34頁），應依刑法第38條第1 項第2 款規定諭知
    宣告沒收。另扣案之活動扳手、固定扳手各1 支及Ｔ型扳手
    1 支，非為被告所有，然被告堅稱未持以犯案亦非預備竊盜
    所用之物，本院亦查無證據證明，該物亦非違禁物，爰不為
    沒收之諭知。
據上論斷，應依刑事訴訟法第273 條之1 第1 項、第299 條第1
項前段，刑法第56條、第321 條第1 項第3 款、第38條第1 項第
2款，判決如主文。
中　　華　　民　　國　　94　　年　　10　　月　　14　　日
                  刑事第六庭    法　官  楊佩蓉
以上正本證明與原本無異。
如不服本判決，應於收受送達後10日內向本院提出上訴書狀。
中　　華　　民　　國　　94　　年　　10　　月　　14　　日
 　　　　　　　　　　　　       書記官  翁淑珮
附錄本案論罪科刑法條全文：
刑法第321 條
犯竊盜罪而有左列情形之一者，處6 月以上、5 年以下有期徒刑
：
一  於夜間侵入住宅或有人居住之建築物、船艦或隱匿其內而犯
    之者。
二  毀越門扇、牆垣或其他安全設備而犯之者。
三  攜帶兇器而犯之者。
四  結夥三人以上而犯之者。
五  乘火災、水災或其他災害之際而犯之者。
六  在車站或埠頭而犯之者。
前項之未遂犯罰之。
